【裁判字號】    98,上訴,1437
【裁判日期】    980730
【裁判案由】    違反毒品危害防制條例
【裁判全文】
臺灣高等法院臺中分院刑事判決        98年度上訴字第1437號
上  訴  人  臺灣彰化地方法院檢察署檢察官
被      告  乙○○
                    現於臺灣彰化監獄
上列上訴人因被告違反毒品危害防制條例案件，不服臺灣彰化地
方法院98年度訴字第875號，中華民國98年5月27日第一審判決（
起訴案號：臺灣彰化地方法院檢察署98年度毒偵字第923號)，提
起上訴，本院判決如下：
    主  文
上訴駁回。
    犯罪事實及理由
一、本案經本院審理結果，認第一審判決認事用法及量刑均無不
    當，應予維持，並引用第一審判決書記載之事實、證據及理
    由（如附件）。
二、檢察官上訴意旨雖略以：被告乙○○雖該當自首首要件而經
    原審依刑法第62條前段之規定減輕其刑。惟被告於民國94年
    間，因竊盜、施用毒品等案件，經臺灣彰化地方法院各判處
    有期徒刑8月、1年確定，嗣並各裁定減刑為有期徒刑4月、6
    月，並定應執行有期徒刑10月確定；再於95年間因施用毒品
    案件，經臺灣臺中地方法院判處有期徒刑1年3月確定，而其
    入監接續執行前開案件後，於 96年12月1日執行完畢，故被
    告於本案該當累犯之要件，量刑不宜過輕。且經上網檢索與
    被告相同條件（累犯、自首，檢索期間自98年1月1日起迄同
    年5月5日止）之案件，同法院對於同一犯罪事實情節案件之
    刑度，量刑間距大約在有期徒刑 7月以上，1年2月以下（於
    司法院建置之法學檢索系統輸入上開條件即可為證）。再者
    ，本案被告同一之犯罪事實及情節，就司法實務量刑上而言
    並沒有特別予予減輕之事由，乃原審不察，竟以「審酌被告
    前即有施用毒品之紀錄，經強制戒治後，仍不能戒除毒癮，
    竟再度施用毒品戕害自身健康，及其犯罪之動機、目的、所
    生危害及犯罪後之態度等一切情狀，量處如主文所示之刑，
    並諭知易科罰金之折算標準。」等語為由，諭知被告有期徒
    刑 5月，如易科罰金，以新臺幣1千元折算1日之宣告刑，就
    同法院相類案件之刑度而言，顯然過輕，且本案之判決理由
    亦未敘明被告有何特別減輕之事由，故原審關於本案之量刑
    似有不當等語，指摘原判決不當。惟按按刑之量定，係實體
    法上賦予法院得自由裁量之事項，倘其未逾越法律所規定之
    範圍，又未明顯違背正義，即不得任意指摘為違法。查被告
    係為戒除毒癮，乃於 98年3月18日主動前往彰化縣警察局芳
    苑分局西港派出所接受採尿送驗，此有警詢筆錄附卷可查（
    見警卷第1、2頁），足見被告已自覺毒害甚深，而決心戒除
    毒癮，其犯後顯有悔意；況吸食毒品屬戕害自身之行為，對
    社會治安危害不大，且被告亦已於 98年3月18日入監服刑，
    原審考量被告上情，而判處被告有期徒刑 5月，並諭知易科
    罰金之折算標準，經核並未逾越法律所規定之範圍，又無明
    顯違背正義。又每個案件之犯罪情節及行為人之犯罪動機、
    目的、手段，暨犯罪所生之危害、犯後態度等一切情狀均不
    相同，法院於論罪科刑時，自應考量個案之差異情形，而妥
    適量刑，檢察官以他案之量刑基準，而指摘本案原審量刑過
    輕，容有未當。檢察官上訴意旨執前詞指摘原判決不當，為
    無理由，應予駁回。
三、據上論斷，應依刑事訴訟法第373條、第368條，判決如主文
    。
本案經檢察官甲○○到庭執行職務。
中    華    民    國    98    年    7     月    30    日
            刑事第十庭    審判長法  官  林  照  明
                                法  官  林  欽  章
                                法  官  蔡  名  曜
以上正本證明與原本無異。
如不服本判決應於收受送達後10日內向本院提出上訴書狀，其未
敘述上訴之理由者，並得於提起上訴後10日內向本院補提理由書
（均須按他造當事人之人數附繕本）「切勿逕送上級法院」。
                                書記官  劉  恒  宏
中    華    民    國    98    年    8     月    3     日


司法院資訊處製作；財團法人民間司法改革基金會備份。
